最高法院刑事判決　　　　　　　　　　　　　　　八十六年度台上字第一五六三號
　　上訴人　甲○○
右上訴人因違反藥事法案件，不服台灣高等法院台南分院中華民國八十五年十一月二
十七日第二審判決（八十五年度上訴字第一五○六號，起訴案號：台灣台南地方法院
檢察署八十五年度偵字第四六九九號），提起上訴，本院判決如左：
    主  文
上訴駁回。
    理  由
按刑事訴訟法第三百七十七條規定，上訴於第三審法院，非以判決違背法令為理由，
不得為之。是提起第三審上訴，應以原判決違背法令為理由，係屬法定要件。如果上
訴理由狀並未依據卷內訴訟資料，具體指摘原判決不適用何種法則或如何適用不當，
或所指摘原判決違法情事，顯與法律規定得為第三審上訴理由之違法情形，不相適合
時，均應認其上訴為違背法律上之程式，予以駁回。
本件上訴人甲○○上訴意旨略謂：原判決係以證人鍾久本在台灣台南地方法院八十四
年度訴字第一八四九號另案民國八十五年一月十九日、同年一月二十九日、同年二月
五日審理時之供述，為認定上訴人有本件犯行之依據，然查上開審判筆錄，並無鍾久
本供述由上訴人免費提供安非他命十次之證言，原判決認定事實與所引之證據矛盾，
自有判決理由矛盾之違法；鍾久本在本案偵查中，已供述其所吸用之安非他命，係與
上訴人共同出資購得，並非上訴人無償提供，上訴人請求原審再傳訊鍾久本與上訴人
對質，原審竟未予傳訊，遽於判決內，認鍾久本在本件偵查中所供為不可採，有應於
審判期日調查之證據未予調查及判決理由不備之違法云云。
惟查原判決認定上訴人有其事實欄所載之犯行，維持第一審論處上訴人連續明知為禁
藥而轉讓罪刑之判決，駁回上訴人之第二審上訴，已詳其所憑之證據及認定之理由
。核證人鍾久本在台灣台南地方法院另案（八十四年度訴字第一八四九號）於八十五
年一月十九日及同年月二十九日審理時，雖僅簡略供述由上訴人免費供給安非他命予
其吸用之事實，然於同年二月五日審理時，則已明確供證先後共達十次之多，有筆錄
載明可據，原判決乃採為認定事實所憑證據之一部，自無證據上理由矛盾之可言，上
訴意旨，顯非依據卷內證據資料執為指摘，要非適法之第三審上訴理由。原判決對於
上訴人否認犯罪之辯解，與鍾久本在本件檢察官偵查中翻異前供，改稱與上訴人共同
出資購買之證言，認為皆不足採，亦已依據卷證資料，詳加指駁，復說明毋庸依上訴
人之聲請，命與鍾久本當庭對質必要之理由。況依刑事訴訟法第一百八十四條第二項
之規定，應否命鍾久本與上訴人對質，原審本即有自由裁酌之職權，上訴意旨，就原
審依法行使職權及已於判決內說明之事項，任意指摘，亦非合法。本件上訴顯已違背
法律上之程式，應予駁回。
據上論結，應依刑事訴訟法第三百九十五條前段，判決如主文。
中      華      民      國    八十六    年      三      月     二十一   日
                              最高法院刑事第二庭
                                  審判長法官  施  文  仁
                                        法官  陳  炳  煌
                                        法官  張  淳  淙
                                        法官  洪  文  章
                                        法官  林  錦  芳
      右正本證明與原本無異
                                              書  記  官
中      華      民      國    八十六    年      三      月    二十八    日
